【裁判字號】    94,交易,463
【裁判日期】    950428
【裁判案由】    過失傷害
【裁判全文】
臺灣桃園地方法院刑事判決             94年度交易字第463號
公  訴  人  臺灣桃園地方法院檢察署檢察官
被      告  丁○○
上列被告因過失傷害案件，經檢察官提起公訴（九十四年度偵字
第一一三三七號），本院訊問被告後，被告為有罪之陳述，由本
院裁定進行簡式審判程序，並判決如下：
    主  文
丁○○因過失傷害人，處有期徒刑肆月，如易科罰金，以佰元
折算壹日。
    事  實
一、丁○○於民國94年5 月5 日清晨5 時35分許，駕駛古進明所
    有車牌號碼K9─8940號自用小貨車，由桃園縣新坡鄉往觀音
    工業區方向沿桃園縣觀音鄉○○村○○路○ 段內側車道行駛
    ，行經該道路與大觀路4 段之交岔路口處時，原應注意成功
    路3 段設有閃光紅燈號誌，其為支線道車，應減速接近，先
    停止於交岔路口前，讓大觀路4 段路上之來車優先通行後，
    認為安全時方得續行，並應注意成功路之速限為為50公里，
    及應注意車前狀況，隨時採取必要之安全措施，且依當時天
    氣晴，晨光、路面無缺陷，視距良好無障礙物，亦無不能注
    意之情事，竟未遵行行車速率限制，猶以時速約60公里之車
    速超速行駛，且疏未注意甲○○騎乘車牌號碼F7A —666 號
    重型機車，由觀音鄉往草漯方向沿大觀路4 段外側車道行駛
    ，竟未停止於交岔路口，讓甲○○行駛之幹線道車先行，逕
    自穿越該交岔路口。適甲○○亦疏未注意大觀路4 段設有閃
    光黃燈號誌，應減速接近，注意安全，小心通過，並應注意
    車前狀況，隨時採取必要之安全措施，亦貿然向前行駛。雙
    方彼此避讓不及，丁○○所駕駛車輛之前車頭遂撞及甲○○
    所騎乘機車右側，甲○○因而人車倒地，並受有右側2-10肋
    骨骨折、右側肩胛骨骨折、右側血氣胸、左側氣胸、左手撕
    裂傷等傷害。丁○○肇事後於犯罪未被有偵查權限之機關或
    公務員發覺前，主動向到場處理之桃園縣政府警察局大園分
    局觀音分駐所警員丙○○表示為其駕車肇事，願接受裁判，
    始查知上情。
二、案經丁○○自首暨甲○○訴請桃園縣政府警察局中壢分局報
    請臺灣桃園地方法院檢察署檢察官偵查起訴，本院訊問被告
    後，被告為有罪之陳述，由本院裁定進行簡式審判程序。
    理  由
一、按「簡式審判程序之證據調查，不受刑事訴訟法第159 條第
    1 項、第161 條之2 、第161 條之3 、第163 條之1 及第16
    4 條至第170 條規定之限制。」，刑事訴訟法第273 條之2
    定有明文，是本案經調查之證據均有證據能力，合先敘明。
二、訊據被告丁○○對於上開時、地駕駛車牌號碼K9─8940號自
    用小貨車，於行經交岔路口未減速慢行，猶以約60公里之時
    速超速行經肇事路段交岔路口，且未讓幹線道車輛先行，致
    閃避不及撞擊亦疏未注意車前狀況之甲○○騎乘車牌號碼
    F7A —666 號重型機車，其有過失之事實均坦承不諱，核與
    告訴人甲○○於警詢中之指訴、及證人即現場處理警員丙○○證述被告之行向道路為支線道，該處速限為50公里，案發
    時天氣晴，車流稀少、視線良好無等語大致相符，復有道路
    交通事故現場圖、道路交通事故調查報告表（一）、（二）
    、肇事車輛蒐證相片九幀附卷可稽，又告訴人甲○○因本件
    車禍受有右側2-10肋骨骨折、右側肩胛骨骨折、右側血氣胸
    、左側氣胸、左手撕裂傷等傷害，此有長庚紀念醫院林口分
    院診斷證明書1 紙附卷足憑，是被告自白與事實相符，洵堪
    採信。
三、按「行車速度，依速限標誌或標線之規定。」、「汽車行駛
    時，駕駛人應注意車前狀況，並隨時採取必要之安全措施。
    」、「汽車行駛至交岔路口，支線道車應暫停讓幹線道車先
    行。」道路交通安全規則第93條第1 項、第94條第3 項、第
    102 條第1 項第2 款定有明文。又閃光紅燈表示「停車再開
    」，車輛應減速接近，先停止於交岔路口前，讓幹道車優先
    通行後認為安全時，方得續行，道路交通標誌標線號誌設置
    規則第211 條亦載有明文。查依卷附調查報告表所載，肇事
    當時天氣晴，晨光、路面無缺陷，視距良好無障礙物，成功
    路3 段路上設有閃光紅燈號誌，並據證人丙○○於本院審理
    時證述在卷。然被告仍疏未注意應減速接近，先停止於交岔
    路口前，讓大觀路4 段路上之來車優先通行後，認為安全時
    方得續行，又未注意甲○○騎乘機車欲自大觀路4 段穿過成
    功路3 段，而未注意車前狀況，採取必要之安全措施，即貿
    然以時速約60公里之速度超速前行，以致肇事，被告自有違
    反上揭規定之過失。況本件經臺灣省桃園縣區車輛行車事故
    鑑定委員會鑑定結果，亦認被告駕車由閃光紅燈支線道駛出
    未讓幹線道車先行為肇事主因，告訴人騎乘機車行經閃光黃
    燈交岔路口未減速慢行為肇事次因，有該會94年8 月19日桃
    縣行字第0945202194號函暨所附鑑定意見書附卷可參。被告
    因上開過失行為發生本件事故，致告訴人甲○○受有前揭傷
    害，被告之過失行為與告訴人甲○○之受傷間，有相當因果
    關係。雖告訴人亦與有過失，惟仍不因此解免被告過失刑責
    。本件事證明確，被告犯行堪以認定，應予依法論科。
四、核被告丁○○所為，係犯刑法第284 條第1 項前段之過失傷
    害罪。又被告駕車發生車禍後，於犯罪未被有偵查權限之機
    關或公務員發覺前，即主動向警方表示其為肇事者，進而接
    受裁判等情，復據被告供明、及證人丙○○於本院審理時證
    述在卷，並有桃園縣政府警察局大園分局道路交通事故肇事
    人自首情形紀錄表在卷可參，故依刑法第62條前段自首之規
    定減輕其刑。爰審酌被告之素行、因一時失慮，疏未遵守道
    路交通安全規則而肇事，事發至今，雖曾與被害人家屬洽談
    和解事宜，但雙方迄今就和解金額未能達成合意，僅賠償告
    訴人部分損失，業據告訴人之子乙○○及被告陳述在卷，及
    其犯後坦認犯行，態度良好等一切情狀，量處如主文所示之
    刑，並諭知易科罰金折算標準。
據上論斷，應依刑事訴訟法第299 條第1 項前段、第273 條之1
第1 項，刑法第284 條第1 項前段、第62條前段、第41條第1 項
前段，罰金罰鍰提高標準條例第1 條前段、第2 條，判決如主文
。
本案經檢察官李允煉到庭執行職務。
中    華    民    國    95    年    4     月    28    日
                        交通法庭  法  官  黃梅淑
以上正本證明與原本無異。
如不服本判決，應於判決送達後10日內向本院提出上訴狀（應附
繕本），上訴於臺灣高等法院。
                                  書記官  魏里安
中    華    民    國    95    年    4     月    28    日
附錄本案論罪科刑法條：
中華民國刑法第284 條第1 項規定：
因過失傷害人者，處六月以下有期徒刑、拘役或五百元以下罰金
，致重傷者，處一年以下有期徒刑、拘役或五百元以下罰金。


司法院資訊處製作；財團法人民間司法改革基金會備份。
